臺灣士林地方法院刑事判決
111年度審訴字第711號
公  訴  人  臺灣士林地方檢察署檢察官
被      告  郭承滄



上列被告因違反毒品危害防制條例案件，經檢察官提起公訴（11
1年度毒偵字第1418號），因被告於準備程序中就被訴事實為有
罪之陳述，經告知簡式審判程序之旨，並聽取當事人之意見後，
本院合議庭裁定由受命法官獨任進行簡式審判程序，判決如下：
　　主  文
郭承滄施用第一級毒品，處有期徒刑柒月。扣案含有第一級毒品
海洛因成分之殘渣袋壹個沒收銷燬。
    事實及理由
一、程序部分
　　按除被告所犯為死刑、無期徒刑、最輕本刑為3年以上有期
    徒刑之罪或高等法院管轄第一審案件者外，於第一次審判期
    日前之準備程序進行中，被告先就被訴事實為有罪之陳述時
    ，審判長得告知被告簡式審判程序之旨，並聽取當事人、代
    理人、辯護人及輔佐人之意見後，裁定進行簡式審判程序，
    刑事訴訟法第273條之1第1項定有明文。經核本案被告郭承
    滄所犯係死刑、無期徒刑、最輕本刑為3年以上有期徒刑以
    外之罪，其於準備程序中就被訴事實為有罪之陳述，經告知
    簡式審判程序之旨，並聽取公訴人、被告之意見後，本院合
    議庭爰依首揭規定，裁定由受命法官獨任進行簡式審判程序
    。是本案之證據調查，依同法第273條之2規定，不受同法第
    159條第1項、第161條之2、第161條之3、第163條之1，及第
    164條至170條所規定證據能力認定及調查方式之限制，合先
    敘明。
二、本案犯罪事實及證據，除起訴書犯罪事實欄第5至6行關於
    「施用第一級毒品海洛因及第二級毒品甲基安非他命1次」
    之記載應補充更正為「以將第一級毒品海洛因、第二級毒品
    甲基安非他命混合後，置於玻璃球內燒烤吸食所產生之煙霧
    之方式，同時施用海洛因及甲基安非他命1次」，第6至7行
    關於「發現屋內垃圾桶有疑似毒品殘渣袋」之記載應更正為
    「在屋內之垃圾桶中扣得海洛因殘渣袋1個」；暨證據部分
    應補充：「被告郭承滄於本院民國111年10月21日準備程序
    及審理中所為之自白」、「臺北榮民總醫院111年7月27日北
    榮毒鑑字第C0000000號毒品成分鑑定書」外，其餘均引用檢
    察官起訴書之記載（如附件）。
三、論罪科刑
　㈠按海洛因及甲基安非他命分別屬毒品危害防制條例第2條第2
    項第1款、第2款所規定之第一級毒品及第二級毒品。是核被
    告所為，係犯毒品危害防制條例第10條第1項之施用第一級
    毒品罪、同條第2項之施用第二級毒品罪。被告持有第一級
    毒品海洛因及第二級毒品甲基安非他命後進而施用，其持有
    第一、二級毒品之低度行為，均為施用之高度行為所吸收，
    均不另論罪。
　㈡又被告係以一施用行為，同時觸犯施用第一級毒品及施用第
    二級毒品等2罪名，為想像競合犯，應依刑法第55條前段規
    定，從一重論以施用第一級毒品罪。
　㈢爰審酌被告曾因施用毒品經戒毒處遇，且於本案前5年內有因
    施用毒品案件經法院論處罪刑並執行完畢之紀錄，又前科累
    累、素行不佳，有臺灣高等法院被告前案紀錄表附卷可稽（
    檢察官並未就被告構成累犯之事實及應加重其刑事項提出主
    張並具體指出證明之方法，本院參酌最高法院刑事大法庭11
    0年度台上大字第5660號裁定意旨，僅將被告之前科紀錄列
    入刑法第57條第5款「犯罪行為人之品行」之量刑審酌事由
    ），詎仍未能深切體認毒品危害己身之鉅，及早謀求脫離毒
    害之道，再犯本案施用毒品犯行，且係將性質迥異之2種毒
    品混合施用，殊屬不該，惟念其犯後始終坦承犯行，非無悔
    意，且施用毒品所生危害以自戕身心健康為主，對於他人生
    命、身體、財產等法益，尚無明顯而重大之實害，暨考量其
    犯罪之動機、手段、情節，及其自陳高中肄業之教育智識程
    度、目前從事冷氣及水電工作、月收入約新臺幣2、3萬元、
    離婚、需扶養母親之家庭生活經濟狀況（見本院111年度審
    訴字第711號卷111年10月21日審判筆錄第4頁）等一切情狀
    ，量處如主文所示之刑。
四、沒收部分
　㈠按查獲之第一級、第二級毒品，不問屬於犯罪行為人與否，
    均沒收銷燬之，毒品危害防制條例第18條第1項前段定有明
    文。經查，扣案之殘渣袋1個，經送請臺北榮民總醫院以氣
    相層析質譜儀（GC/MS）法檢驗結果，檢出第一級毒品海洛
    因成分，此有該院111年7月27日北榮毒鑑字第C0000000號毒
    品成分鑑定書在卷可稽，因其內殘留有第一級毒品成分而無
    法完全析離，應視為查獲之第一級毒品，而依毒品危害防制
    條例第18條第1項前段之規定宣告沒收銷燬之；至送鑑耗損
    部分，既已滅失，自無庸再予宣告沒收銷燬，附此敘明。
　㈡至被告持以供本案施用毒品使用之玻璃球並未扣案，無法證
    明仍存在，又該物品單獨存在並不具刑法上之非難性，且對
    被告犯罪行為之不法、罪責並無影響，而欠缺刑法上之重要
    性，故不予宣告沒收、追徵。　
據上論斷，應依刑事訴訟法第273條之1第1項、第299條第1項前
段、第310條之2、第454條第2項（依刑事判決精簡原則，僅記載
程序法條文），判決如主文。
本案經檢察官鄭世揚提起公訴，由檢察官周禹境到庭執行職務。
中　　華　　民　　國　　111 　年　　11　　月　　18　　日
                  刑事第十庭法  官  陳秀慧
以上正本證明與原本無異。
如不服本判決應於收受送達後20日內，向本院提出上訴書狀，並
應敘述具體理由。其未敘述上訴理由者，應於上訴期間屆滿後20
日內向本院補提理由書（均須按他造當事人之人數附繕本）「切
勿逕送上級法院」。若因疫情而遲誤不變期間，得向法院聲請回
復原狀。
                            書記官  陳建宏
中　　華　　民　　國　　111 　年　　11　　月　　18　　日
附錄本案論罪科刑法條全文：
毒品危害防制條例第10條
施用第一級毒品者，處6月以上5年以下有期徒刑。
施用第二級毒品者，處3年以下有期徒刑。

【附件】
臺灣士林地方檢察署檢察官起訴書
                                   111年度毒偵字第1418號
　　被　　　告　郭承滄　男　54歲（民國00年0月00日生）
　　　　　　　　　　　　住○○市○○區○○街000號5樓
　　　　　　　　　　　　居新北市○○區○○路000巷00號
　　　　　　　　　　　　國民身分證統一編號：Z000000000號
上列被告因違反毒品危害防制條例案件，業經偵查終結，認應提
起公訴，茲將犯罪事實及證據並所犯法條分敘如下：
　　　　犯罪事實
一、郭承滄前因施用毒品案件，經送觀察勒戒後，認無繼續施用
    傾向，於民國110年8月16日釋放出所，並由本署檢察官以11
    0年度毒偵緝字第223號為不起訴處分確定。詎不知悔改，於
    111年6月6日，在新北市○○區○○街0段000巷0號1樓租屋處，
    施用第一級毒品海洛因及第二級毒品甲基安非他命1次。嗣
    於111年6月8日22時40分許，為警至上址查訪時，發現屋內
    垃圾桶有疑似毒品殘渣袋，經得郭承滄同意，於同日23時20
    分採集其尿液檢驗，檢驗結果呈鴉片類、安非他命類陽性反
    應，始悉上情。
二、案經新北市政府警察局淡水分局報告偵辦。
        證據並所犯法條
一、證據清單及待證事實：
編號 證據清單 待證事實   1 被告郭承滄之自白。 坦承於上揭時、地，施用第一、二級毒品。   2 台灣檢驗科技股份有限公司濫用藥物檢驗報告(檢體編號K0000000)、新北市政府警察局受採集尿液檢體人姓名及檢體編號對照表(檢體編號：K0000000)各1份。  被告尿液檢驗後呈嗎啡、安非他命、甲基安非他命陽性反應，足認被告有施用第一、二級毒品之事實。   3 刑案資料查註紀錄表、全國施用毒品案件紀錄表、矯正簡表。 被告前因施用毒品案件，經法院裁定送觀察勒戒，釋放後3年內，再犯本件施用第一、二級毒品罪。 
二、核被告郭承滄所為，係犯毒品危害防制條例第10條第1、2項
    之施用第一、二級毒品罪嫌。被告以一施用行為同時觸犯上
    開2罪名，為想像競合犯，請依刑法第55條規定，從一重之
    施用第一級毒品罪嫌處斷。
三、依毒品危害防制條例第23條第2項、刑事訴訟法第251條第1
    項提起公訴。
　　此　致
臺灣士林地方法院
中　　華　　民　　國　 111　　年　　8 　　月　　12　　日
　　　　　　　　　　　　　　檢察官      鄭世揚
本件正本證明與原本無異
中　　華　　民　　國　 111　　年　　8 　　月　　23　　日
                            書記官      曾于倫
附錄本案所犯法條全文
毒品危害防制條例第10條
施用第一級毒品者，處 6 月以上 5 年以下有期徒刑。
施用第二級毒品者，處 3 年以下有期徒刑。